臺灣苗栗地方法院刑事判決
110年度交易字第323號
公  訴  人  臺灣苗栗地方檢察署檢察官
被      告  黃錦嵩


指定辯護人  本院公設辯護人蔡文亮
上列被告因公共危險案件，經檢察官提起公訴（110年度偵字第6
705號），被告於本院準備程序中，就被訴之事實為有罪之陳述
，經本院告知其簡式審判程序之旨，並聽取當事人之意見，改依
簡式審判程序審理後，檢察官聲請改依協商程序而為判決，本院
判決如下：
    主  文
黃錦嵩駕駛動力交通工具而吐氣所含酒精濃度達每公升零點二五
毫克以上，累犯，處有期徒刑陸月，併科罰金新臺幣參萬元，有
期徒刑如易科罰金，罰金如易服勞役，均以新臺幣壹仟元折算壹
日。
    事實及理由
一、犯罪事實：黃錦嵩於民國110年10月8日18時許，搭乘友人車
    輛自臺中市返回苗栗縣○○市○○里00鄰○○路000號住處途中，
    在車內飲用藥酒半瓶後，吐氣所含酒精濃度達每公升0.25毫
    克，仍於同日19時許，騎乘車牌號碼000-000號普通重型機
    車自上開住處外出。嗣於同日19時57分許，行經同市為公路
    與國華路交岔路口處時，因有違規將機車臨停在行人穿越道
    上之情事，值勤勤務員警上前勸導後發現其身上散發酒味，
    而對其施以吐氣酒精濃度測試，於同日20時3分許，測得其
    吐氣所含酒精濃度值達每公升0.43毫克，而查獲上情。
二、證據：除補充「被告黃錦嵩於本院審理中之自白」作為證據
    外，餘均引用起訴書之記載（如附件）。
三、應適用之法條：刑事訴訟法第273條之1第1項、第455條之2 
    第1項、第455條之4第2項、第455條之8、第454條第2項，刑
    法第185條之3第1項第1款、第47條第1項、第41條第1項前段
    、第42條第3項前段，刑法施行法第1條之1第1項。
四、附記事項：
    被告前於108年間，因公共危險案件，經本院以108年度交易
    字第203號判決判處有期徒刑6月，於108年9月10日易科罰金
    執行完畢等情，有臺灣高等法院被告前案紀錄表1份在卷可
    參，被告於有期徒刑之執行完畢後，5 年以內故意再犯有期
    徒刑以上之罪，為累犯，本院參酌司法院釋字第775 號解釋
    文意旨，考量本案與前案罪責類似，爰依法第47條第1 項規
    定，加重其刑。
五、本判決除有刑事訴訟法第455條之4第1項第1款、第2款、第4
     款、第6款、第7款所定情形之一，或違反同條第2項規定者
    外，不得上訴。如有前述例外得上訴之情形，又不服本件判
    決，得自判決送達後20日內，向本院提出上訴書狀併附理由
    ，上訴於第二審法院。
本案經檢察官馮美珊提起公訴，檢察官楊岳都到庭執行職務。
中　　華　　民　　國　　110 　年　　12　　月　　28　　日
                  刑事第四庭  法  官  郭世顏
以上正本證明與原本無異。
本判決除有刑事訴訟法第455條之4第1項第1 款、第2 款、第4款
、第6款、第7款所定情形之一，或違反同條第2項規定者外，不
得上訴。如有前述例外得上訴之情形，又不服本件判決，得自判
決送達後20日內，向本院提出上訴書狀併附理由，上訴於第二審
法院。
                              書記官  呂  彧
中　　華　　民　　國　　110 　年　　12　　月　　28　　日

附記論罪之法條全文：
刑法第185條之3
駕駛動力交通工具而有下列情形之一者，處2 年以下有期徒刑，
得併科20萬元以下罰金：
一、吐氣所含酒精濃度達每公升零點二五毫克或血液中酒精濃度
    達百分之零點零五以上。
二、有前款以外之其他情事足認服用酒類或其他相類之物，致不
    能安全駕駛。
三、服用毒品、麻醉藥品或其他相類之物，致不能安全駕駛。
因而致人於死者，處3 年以上10年以下有期徒刑；致重傷者，處
1 年以上7 年以下有期徒刑。
曾犯本條或陸海空軍刑法第五十四條之罪，經有罪判決確定或經
緩起訴處分確定，於5 年內再犯第一項之罪因而致人於死者，處
無期徒刑或5 年以上有期徒刑；致重傷者，處3 年以上10年以下
有期徒刑。

附件：
臺灣苗栗地方檢察署檢察官起訴書
                                     110年度偵字第6705號
　　被　　　告　黃錦嵩　
上列被告因公共危險案件，業經偵查終結，認應提起公訴，茲將
犯罪事實及證據並所犯法條分敘如下：
　　　　犯罪事實
一、黃錦嵩前因公共危險案件，經臺灣苗栗地方法院以108年度
    交易字第203號判處有期徒刑6月確定，於民國108年9月10日
    易科罰金執行完畢。其不知警惕，於110年10月8日18時許，
    搭乘友人車輛自臺中市返回苗栗縣○○市○○里00鄰○○路000號
    住處途中，在車內飲用藥酒半瓶後，於同日20時許，騎乘車
    牌號碼000-000號普通重型機車自上開住處外出。嗣於同日1
    9時57分許，行經同市為公路與國華路交岔路口處時，因有
    違規將機車臨停在行人穿越道上之情事，值勤勤務員警上前
    勸導後發現其身上散發酒味，而對其施以吐氣酒精濃度測試
    ，於同日20時3分許，測得其吐氣所含酒精濃度值達每公升0
    .43毫克，而查獲上情。
二、案經苗栗縣警察局苗栗分局報告偵辦。
　　　　證據並所犯法條
一、上揭犯罪事實，業據被告黃錦嵩於警詢及偵訊中均坦承不諱
    ，復有被告酒精測定紀錄表、財團法人工業技術研究院呼氣
    酒精測試器檢定合格證書影本、員警職務報告及苗栗縣警察
    局舉發違反道路交通管理事件通知單影本等證據資料在卷可
    佐，被告自白核與事實相符，其犯嫌洵堪認定。
二、核被告黃錦嵩所為，係犯刑法第185條之3第1項第1款之公共
    危險罪嫌。又被告前受有期徒刑執行完畢後之5年內，復故
    意再犯本件有期徒刑以上之罪，為累犯，請依法加重其刑。
三、依刑事訴訟法第251條第1項提起公訴。
　　此　  致
臺灣苗栗地方法院
中　　華　　民　　國　 110　　年　　10　　月　　27　　日
　　　　　　　　　　　　　　　檢  察  官　馮美珊
本件正本證明與原本無異　　　　　　　
中　　華　　民　　國　 110　　年　　11　　月　　7 　　日
                              書  記  官  謝曉雯